【裁判字號】    95,交聲,80
【裁判日期】    950616
【裁判案由】    交管條例聲異
【裁判全文】
臺灣板橋地方法院交通事件裁定          95年度交聲字第80號
原處分機關  交通部公路總局臺北區監理所板橋監理站
異  議  人  甲○○
上列異議人因違反道路交通管理處罰條例事件，對於交通部公路
總局臺北區監理所板橋監理站中華民國９４年７月１３日所為之
處分〔原處分案號：板監裁字裁４１－ＡＥＢ０４６０５６號〕
，聲明異議，本院裁定如下：
    主  文
異議駁回。
    理  由
壹、本件原處分機關係以異議人甲○○駕駛牌照號碼ＣＵ３－１
    ５１號重型機車，於民國〔下同〕９４年３月２２日１１時
    １０分許，在臺北市○○街、大直橋下處，有「轉彎未使用
    方向燈」之舉發違規事實，乃依道路交通管理處罰條例第４
    ８條第１項第１款、第６３條第１項之規定，裁決〔一〕「
    罰鍰新臺幣壹仟捌佰元整，記違規點數１點，罰緩限於９４
    年８月１２日前繳納。」、「上開罰鍰逾期不繳納之處分：
    〔一〕自９４年８月１３日起，易處吊扣駕駛執照２個月，
    並限於９４年８月２７日前繳送。〔二〕９４年８月２７日
    前未繳送駕駛執照者，自９４年８月２８日起，易處吊銷，
    並逕行註銷駕駛執照。〔三〕駕駛執照吊〔註〕銷後，自９
    ４年８月２８日起壹年內，不得重新考領駕駛執照。」；異
    議人則以：伊自９４年１月１日起，至９４年１２月３１日
    止，居住於臺北縣八里鄉○○路３１號２樓，以致未收到裁
    決書，亦不知道駕照被註銷，致於９５年１月２日，再被舉
    發使用註銷駕照駕車等由，爰據之聲明異議。
貳、查:
    一、按「受處分人，不服第八條主管機關所為之處罰，得於
        接到裁決書之翌日起二十日內，向管轄地方法院聲明異
        議。」，道路交通管理處罰條例第８７條第１項定有明
        文；次按處理違反道路交通管理事件，有關文書送達之
        程序，依行政程序法之規定；送達，有不能向應受送達
        人之住居所、事務所、營業所或就業處所為之者，或有
        於應送達處所不獲會晤應受送達人時，不能將文書付與
        有辨別事理能力之同居人、受僱人或應送達處所之接收
        郵件人員之情形者，得將文書寄存送達地之地方自治或
        警察機關，並作送達通知書二份，一份黏貼於應受送達
        人住居所、事務所、營業所或其就業處所門首，另一份
        交由鄰居轉交或置於該送達處所信箱或其他適當位置，
        以為送達。而由郵政機關為送達者，得將文書寄存於送
        達地之郵政機關。寄存機關自收受寄存文書之日起，應
        保存三個月，此於違反道路交通管理事件統一裁罰基準
        及處理細則第５條、行政程序法第７４條，分別定有明
        文。
    二、查異議人原住「臺北縣新莊市○○街３８巷１號之３」
        ，嗣於９５年１月１７日，遷入臺北縣新莊市○○路○
        段３１號４樓」，業據本院勘驗異議人國民身分證〔參
        見本院９５年２月２７日訊問筆錄〕，復有異議人個人
        基本資料可按。原處分機關以異議人之『當時』住所地
        即「臺北縣新莊市○○街３８巷１號之３」為應送達處
        所，由郵政機關送達人員送達系爭裁決書，因不獲會晤
        應受送達人本人即異議人，又無得受領文書之同居人、
        受僱人或應送達處所之接收郵件人員等代收人代為收受
        ，郵務人員乃於「９４年７月２０日」，寄存於新莊第
        ８郵局，並作送達通知書貳份，一份黏貼於應受送達人
        住居所門首，一份置於應受送達處所信箱以為送達等情
        ，有交通部公路總局臺北區監理所板橋監理站送達證書
        影本１紙附卷可稽；異議人遲至９５年１月２３日聲明
        異議，復有同監理站收文章足參，已逾法定期間，復屬
        無從補正，本件異議即非適法。
    三、異議人提出房屋租賃契約書１件，主張伊於９４年１月
        １日起，至９４年１２月３１日止，居於臺北縣八里鄉
        ○○路３１號２樓。惟據本院勘驗異議人國民身分證等
        情斟之，異議人並無設定住所於八里鄉上址之真意，原
        處分機關依前規定送達文書，亦無違誤，凡此，難為有
        利於異議人之論據。
    四、綜前所述，本件異議不合法，爰裁定如主文。
據上論結，應依道路交通案件處理辦法第１８條前段，裁定如主
文。
中    華    民    國    95    年    6     月    16    日
                  交通法庭  法  官    陳福來
以上正本證明與原本無異。
如不服本裁定應於送達後5日內向本院提出抗告狀。
                            書記官    林兆嘉
中    華    民    國    95    年    6     月    16    日


司法院資訊處製作；財團法人民間司法改革基金會備份。
